【裁判字號】    97,交訴,88
【裁判日期】    971021
【裁判案由】    公共危險
【裁判全文】
臺灣臺南地方法院刑事判決              97年度交訴字第88號
公  訴  人  臺灣臺南地方法院檢察署檢察官
被      告  甲○○
上列被告因公共危險等案件，經檢察官提起公訴（97年度偵字第
6756號），被告於準備程序進行中為有罪之陳述，經本院合議庭
裁定由受命法官獨任進行簡式審判程序後，判決如下：
    主  文
甲○○因服用酒類，不能安全駕駛動力交通工具而駕駛，處拘役
伍拾玖日，如易科罰金，以新台幣壹仟元折算壹日；又因駕駛動
力交通工具肇事，致人傷而逃逸，處有期徒刑陸月，如易科罰金
，以新台幣壹仟元折算壹日；緩刑貳年。緩刑期內付保護管束，
並應依執行檢察官之命令，向指定之公益團體、地方自治團體或
社區，提供壹佰小時之義務勞務。
    事  實
一、甲○○於民國97年4月25日下午5時許，在臺南市○○鎮○○
    路681號友人住處飲用藥酒約100CC後，明知其控制力及注意
    力均已達無法安全駕駛動力交通工具之程度，詎仍不顧大眾
    行車之公共安全，於同日下午6時30分許酒後駕駛車牌號碼
    J5-3557號自用小客車沿臺南縣善化鎮○○○路由北往南方
    向行駛，於同日下午6時43分許，在善化鎮○○○路與建國
    路交叉路口處，甲○○本應注意酒後不得駕車，及注意車前
    狀況，並隨時採取必要之安全措施，而依當時天候晴、夜間
    有照明設施、柏油路面乾燥無缺陷、無障礙物、視距良好，
    客觀上並無不能注意之情形，竟疏未注意及此，自後追撞前
    方由丁○○所騎乘、搭載乙○○，正在中正北路與建國路交
    叉路口停等紅綠燈之車牌號碼SY2-208號輕型機車左側，致
    丁○○、乙○○人車倒地，丁○○因而受有頭部外傷、背部
    挫傷及右膝左小腿擦挫傷之傷害，乙○○因而受有頭部外傷
    、背部挫傷及左腓骨骨折之傷害（傷害部分業據丁○○、乙○○撤回告訴，另為不起訴處分）。詎甲○○於肇事後，竟
    未上前查看丁○○、乙○○之傷勢，且未採取任何救護措施
    或報警前來處理，隨即駕駛上開自小客車逃逸，並沿善化鎮
    ○○路由西向東方向行駛，於同日下午6時50分許，行經善
    化鎮○○路與忠孝路路口時，追撞同向前方由陳慶芳所駕駛
    正在該路口停等紅綠燈之車牌號碼P3-1542號自用小客車後
    車尾，致陳慶芳再撞及同向前方由林燕禎所駕駛正在該路口
    停等紅綠燈之車牌號碼8201-JY號自用小客車後車尾，嗣經
    警到場處理，並於同日下午9時5分測得甲○○呼氣酒精濃度
    達每公升0.62毫克，始悉上情。
二、案經丁○○、乙○○訴請臺南縣警察局善化分局報請臺灣臺
    南地方法院檢察署檢察官偵查起訴。
    理  由
一、本件係經被告於準備程序期日為有罪之陳述，而經本院合議
    庭裁定由受命法官獨任以簡式審判程序加以審理，依據刑事
    訴訟法第273條之2規定排除嚴格證據調查；並依同法第310
    條之2之準用第454條之規定製作略式判決書，先予敘明。
二、本件有下列事證足資佐憑：
（一）被告於本院審理時之自白。
（二）被害人丁○○、乙○○於警詢及檢察官偵查中之證詞，及
      證人陳慶芳、林燕禎於警詢中之證詞。
（三）道路交通事故現場圖、道路交通事故調查報告表(一)、(二)、
      吐氣酒精濃度測試紙、刑法第185條之3案件測試觀察紀錄
      表各1份。
（四）財團法人台灣基督長老教會新樓醫院97年4月25日出具之
      診斷證明書2份。
（五）現場蒐證照片、車損照片共30張。
（六）台北榮民總醫院88年8月5日（88）北總內字第26868號函1
      份。
三、核被告所為，係犯刑法第185之3之服用酒類，不能安全駕駛
    動力交通工具而駕駛罪，及同法第185條之4之駕車肇事逃逸
    罪。被告所犯上開二罪，行為互殊，應分論併罰。
四、爰審酌被告於飲酒後，已處於無法安全駕駛之狀況下，仍駕
    駛自小客車行駛於道路，漠視輕忽公眾交通之安全，對行車
    大眾及路人之生命、身體安全造成危害，復本應注意遵守道
    路交通安全規則之相關規定，以維護行車之安全，然竟疏於
    注意而肇生本件交通事故，且駕車肇事致被害人受傷後，竟
    未下車救護被害人丁○○、乙○○即逕行駕車逕自逃離現場
    ，其惡性雖非輕微，惟念其並無其他犯罪紀錄，素行良好，
    且尚知坦承犯行，並已與被害人丁○○、乙○○、陳慶芳、
    林燕禎就民事賠償事宜達成和解，有台南縣善化鎮調解委員
    會調解筆錄1份及和解書2份附卷可參（見臺灣臺南地方法院
    檢察署97年度核交字第2088號卷宗第6頁至第10頁），犯後
    態度堪認良好等一切情狀，分別量處如主文所示之刑，並諭
    知易科罰金之折算標準。另被告前未曾因故意犯罪受有期徒
    刑以上刑之宣告，有臺灣高等法院被告前案紀錄表1紙附卷
    可參，其僅因一時失慮，致罹刑典，且其犯後均坦承全部犯
    行並深表悔意，經此偵查及審判教訓，應知警惕，信無再犯
    之虞，本院認對被告所宣告之刑，以暫不執行為適當，併諭
    知緩刑2年，以勵自新。但因被告竟酒後駕車，且肇事致人
    受傷後，竟未下車救護被害人即逃逸無蹤，顯係欠缺守法之
    正確觀念，為強化其法治概念，使其於緩刑期內能深知警惕
    ，並使緩刑宣告不致輕易遭到撤銷，乃併依刑法第74條第2
    項第5款之規定，命被告應依執行檢察官之命令，向指定之
    公益團體、地方自治團體或社區，提供100小時之義務勞務
    ，及依刑法第93條第1項第2款之規定，諭知緩刑期內付保護
    管束。
據上論斷，應依刑事訴訟法第273條之1第1項、第299條第1項前
段、第310條之2、第454條，刑法第185條之3、第185條之4、第
41條第1項、第74條第1項第1款、第2項第5款、第93條第1項第2
款，判決如主文。
本案經檢察官丙○○到庭執行職務。
中    華    民    國    97    年    10    月    21    日
                       交通法庭  法  官  陳淑勤
以上正本證明與原本無異。
如不服本判決應於送達後十日內向本院提出上訴狀。
                                 書記官  謝國欽
中    華    民    國    97    年    10    月    21    日
附錄法條：
刑法第185條之3：
服用毒品、麻醉藥品、酒類或其他相類之物，不能安全駕駛動力
交通工具而駕駛者，處一年以下有期徒刑、拘役或十五萬元以下
罰金。
刑法第185條之4：
駕駛動力交通工具肇事，致人死傷而逃逸者，處六月以上五年以
下有期徒刑。


司法院資訊處製作；財團法人民間司法改革基金會備份。
